最高法院刑事判決　　　　　　九十六年度台上字第四三六九號
上　訴　人　甲○○
選任辯護人　王東山律師
上列上訴人因違反毒品危害防制條例案件，不服台灣高等法院中
華民國九十六年六月十五日第二審判決（九十六年度上訴字第一
一七０號，起訴案號：台灣士林地方法院檢察署九十五年度偵字
第一一六二五號），提起上訴，本院判決如下：
    主  文
上訴駁回。
    理  由
按刑事訴訟法第三百七十七條規定，上訴於第三審法院，非以判
決違背法令為理由，不得為之。是提起第三審上訴，應以原判決
違背法令為理由，係屬法定要件。如果上訴理由狀並未依據卷內
訴訟資料，具體指摘原判決不適用何種法則或如何適用不當，或
所指摘原判決違法情事，顯與法律規定得為第三審上訴理由之違
法情形，不相適合時，均應認其上訴為違背法律上之程式，予以
駁回。本件原判決已敘明依憑證人陳耀於第一審證稱：民國九
十五年九月十五日透過行動電話現譯機台實施通訊監察，得知00
00000000號行動電話使用人撥打電話給上訴人，向上訴人購買「
二張」毒品，待該人與上訴人於其住址一樓外完成交易離開後，
即先攔查購買者吳王城，在吳王城身上扣得第二級毒品甲基安非
他命一包等語，核與證人吳王城於偵查中具結證稱：當日為警查
扣之第二級毒品係向上訴人購得，及於第一審證稱：當日交付新
台幣（下同）二千元款項給上訴人等情相符。證人吳王城係於向
上訴人購買毒品後，甫離開現場即被警攔查，且果在其身上查扣
得剛買來之毒品安非他命一包屬實，足見證人吳王城證稱向被告
購買毒品，自屬事實而可採信。而在上訴人居所為警查扣之十二
包透明結晶（毛重共九．三公克，驗餘共九．二八二公克）、及
吳王城所述購自上訴人之透明結晶一包（毛重０．五公克，驗餘
０．四八九公克），經檢驗結果，均呈甲基安非他命陽性反應，
此有台灣檢驗科技股份有限公司濫用藥物檢驗報告在卷可憑，且
有前述第二級毒品及被告所有之分裝匙二支、電子磅秤一台、分
裝袋一批（共分七袋存放，其中六袋內各有一百個小分裝袋、另
一袋內有十八個小分裝袋）、0000000000號行動電話、現金二千
元，扣案可資佐證。由上訴人持有與販賣毒品有關之工具，如分
裝匙、電子秤及小分裝袋多達六百多個，上訴人意圖販賣前開毒
品牟利，信而有徵。再0000000000號行動電話（監察譯文簡稱Ｂ
）使用人為吳王城；0000000000號行動電話（監察譯文簡稱Ａ）
使用人為上訴人，分別據證人吳王城及上訴人陳述明確。上述行
動電話經通訊監察結果，九十五年九月十五日十八時二十九分五
十九秒之通訊內容為「Ｂ：二張。Ａ：好。Ｂ：上批不好。Ａ：
這批不錯。Ｂ：上批那個。Ａ：這批不錯。Ｂ：到那裡打給你。
Ａ：快一點。Ｂ：好」；同日十九時二分十二秒通訊內容為「Ａ
：你在哪裡，你在籃球場嗎？Ｂ：嗯，下雨，快一點。Ａ：我叫
人拿下去給你。Ｂ：好」，有上開行動電話通訊監察譯文附卷可
參，並經上訴人選任辯護人調閱監聽錄音內容核對無訛。承辦警
員依前述通訊監察情形，於被告與吳王城見面交易後，果扣得吳
王城所稱購自上訴人之第二級毒品甲基安非他命一包，核該通訊
監察結果與上開證人供述及扣案證物內容均相符合，堪信為真實
。並以上訴人所辯未販賣第二級毒品予吳王城，與他有借貸關係
，被查獲當日在樓下係為借款，扣案之安非他命係供自己吸食，
無販賣意圖云云，及吳王城於第一審改稱係向上訴人購買壯陽藥
，身上被查獲之安非他命並非購自上訴人等語，均為不足採信，
亦於理由欄內詳予指駁說明。因認上訴人犯行明確，而撤銷第一
審關於此部分之犯行，改判論處上訴人販賣第二級毒品罪刑，已
詳述其所憑之證據及認定之理由，從形式上觀察，並無何違法情
形存在。上訴意旨略以：上訴人選任之辯護人於準備程序及審理
時均主張本件監聽錄音及譯文無證據能力，原判決卻認上訴人及
辯護人對此不爭執，有卷內證據資料不符；且第一審當庭勘驗之
內容並無九十五年九月十五日之通訊監察錄音，原審未於審判期
日播放，使上訴人表示意見，原審進行之程序違法；證人吳王城
於警詢及偵查中之供述屬傳聞證據，不具任意性及信用性，並無
證據能力，原判決採為論處上訴人之犯罪依據，有適用法則不當
之違法；上訴人之母犯有憂鬱症，其犯罪所得僅二千元，情狀顯
可憫恕，原判決未依刑法第五十九條規定減輕其刑，亦有不適用
法則之違誤；上訴人係以五萬元購入十公克之安非他命，卻以０
．五公克二千元之價格賠錢出售，並無營利之意圖及行為，原判
決之認定有理由矛盾之違法；原判決僅認定查扣上訴人「持有」
之甲基安非他命十二包，卻於理由欄內記載該十二包甲基安非他
命為上訴人販賣第二級毒品所查扣之第二級毒品，而諭知沒收，
自有判決理由矛盾之違法；而查扣之二千元，原判決誤將張明達
與上訴人在電腦線上遊戲交易之二千一百元充當本件上訴人賣予
吳王城毒品所得之二千元，顯與卷內證據資料不符；上訴人主張
證人吳王城有憂鬱症，製作警詢筆錄前服有藥物，製作筆錄時精
神不清楚，吳王城於第一審訊問時即已供明，原審未調查釐清，
有應調查之證據未予調查之違法等語。惟查原判決已敘明九十五
年九月十五日通訊監察錄音為檢察官依法核發監聽票所取得之證
據，自有證據能力之理由，而該監聽錄音與卷附之錄音譯文相同
，亦經上訴人在第一審之選任辯護人調取該錄音帶與譯文比對結
果，認二者相符，有其辯護人之陳報狀附卷可按，原審據此於審
判期日依書證之調查證據方式，提示該錄音帶及譯文，並告以要
旨，上訴人亦表示無意見，有審判筆錄可按，原審所踐行之訴訟
程序並無違誤。雖第一審審理時當庭勘驗者為其他日期之監聽錄
音，原判決誤為九十五年九月十五日之通訊監察錄音包括在內，
致有微疵，但與判決本旨不生影響，不得執為上訴第三審之適法
理由。證人吳王城於偵查中之供述，雖屬傳聞證據，然原判決已
敘明吳王城於檢察官面前製成之供述筆錄，並無顯不可信之情形
而得為證據之理由，無上訴意旨所云不具任意性及信用性之情形
；原判決並未採取吳王城在警詢之供述為論處上訴人之犯罪依據
，自無再為調查吳王城於警詢時之供述是否出於自由意志之必要
；犯罪情狀是否可以憫恕，須否酌減其刑，原屬事實法院審酌裁
量之權，原審不依刑法第五十九條予以減輕其刑，亦難謂有判決
不適用法則之違法；原判決已敘明上訴人販賣甲基安非他命予吳
王城具有營利意圖之理由，其事實欄內並未認定上訴人係以五萬
元之代價販入十公克之甲基安非他命，而以０．五公克二千元之
價格賣出，尚難執此即認上訴人賠售所持有之甲基安非他命不具
營利意圖；毒品危害防制條例第十八條第一項前段所稱「查獲」
之毒品，係指有罪判決書於事實欄，已經認定為被告有罪事實之
毒品而言，原判決認定查扣者為上訴人所持有之毒品十二包，雖
未記載預備供販賣之用，仍屬上訴人有罪事實之毒品，原判決依
該法條諭知沒收，難認有何違法可言。此外，上訴意旨，並非依
據卷內資料具體指摘，徒憑己見，仍執陳詞，就原判決明白論斷
之事項，及原審認事採證職權之行使，任意指摘，或為單純事實
之爭執，或與判決本旨無關之枝節，泛言原判決理由不備及有適
用法則不當或不適用法則之違法，自非適法之第三審上訴理由。
其上訴違背法律上之程式，應予駁回。
據上論結，應依刑事訴訟法第三百九十五條前段，判決如主文。
中　　華　　民　　國　九十六　年　　八　　月　　十　　日
                      最高法院刑事第九庭
                          審判長法官  洪　清　江
                                法官  石　木　欽
                                法官  李　伯　道
                                法官  林　勤　純
                                法官  邵　燕　玲
      本件正本證明與原本無異
                                      書  記  官
中　　華　　民　　國　九十六　年　　八　　月   十六   日
                                                      Ｅ
